臺灣屏東地方法院刑事判決　　　　　　　100年度訴字第154號
公　訴　人　臺灣屏東地方法院檢察署檢察官
被　　　告　李樹榮
上列被告因違反毒品危害防制條例案件，經檢察官提起公訴（99
年度毒偵字第2479號），被告於準備程序中就被訴事實為有罪之
陳述，經本院告知簡式審判程序之旨，並聽取被告及公訴人之意
見後，合議庭裁定由受命法官獨任進行簡式審判程序，判決如下
：
    主  文
李樹榮施用第一級毒品，累犯，處有期徒刑拾月。
    事  實
一、李樹榮前於民國93年間因施用毒品案件，經本院以93年度毒
    聲第551 號裁定送勒戒處所觀察、勒戒後，因認有繼續施用
    毒品之傾向，經本院以93年度毒聲第638 號裁定令入戒治處
    所施以強制戒治，於93年10月26日執行完畢釋放，並經臺灣
    屏東地方法院檢察署檢察官以94年度戒毒偵第99號為不起訴
    處分確定。又於95年間因施用毒品案件，經本院以95年度訴
    字第1039號判處有期徒刑8 月確定，嗣經本院以96年度聲減
    字第1322號裁定減為有期徒刑4 月確定，於96年8 月30日易
    科罰金執行完畢。詎其明知海洛因係毒品危害防制條例第2
    條第2 項第1 款所定之第一級毒品，不得非法持有、施用，
    竟基於施用第一級毒品之犯意，於99年9 月6 日上午7 時許
    ，在其位於屏東縣潮州鎮○○里○○路141 號之住處客廳內
    ，以將海洛因摻水置於針筒後注入體內之方式，施用第一級
    毒品海洛因1 次。嗣於99年9 月8 日14時15分許，在上址為
    警拘提到案，復經徵得其同意後採尿送驗，檢出海洛因代謝
    後之可待因、嗎啡陽性反應，始查悉上情。
二、案經屏東縣政府警察局移送臺灣屏東地方法院檢察署檢察官
    偵查起訴。
    理  由
一、本件被告李樹榮所犯係死刑、無期徒刑、最輕本刑為3 年以
    上有期徒刑以外之罪，其於本院準備程序中就前揭被訴事實
    為有罪之陳述，經受命法官告知簡式審判程序之旨，並聽取
    其與公訴人之意見後，本院認無不得或不宜改依簡式審判程
    序進行之處，爰依刑事訴訟法第273 條之1 第1 項、第284
    條之1 ，合議庭裁定由受命法官獨任進行簡式審判程序，合
    先敘明。
二、上揭犯罪事實，業據被告李樹榮於警詢、偵查及本院審理中
    均坦承不諱，而被告為警查獲時所採集之尿液檢體，經送請
    臺灣檢驗科技股份有限公司檢驗，其結果呈可待因、嗎啡陽
    性反應，有該公司99年9 月28日編號KH2010/00000000 號濫
    用藥物檢驗報告1 份( 見警卷第27頁) 在卷可稽，並有屏東
    縣政府警察局刑事大隊查獲違反毒品危害防制條例案件尿液
    初步檢驗報告單、毒品案件涉嫌人尿液採證編號姓名對照表
    各1 紙及尿液採證照片1 張( 見警卷第14頁背面、第15頁)
    附卷可佐，足認被告上開任意性之自白顯與事實相符，堪信
    為真實。是本件事證明確，被告李樹榮上開施用第一級毒品
    海洛因之犯行，洵堪認定。
三、按修正之毒品危害防制條例第20條就施用毒品者，祇於「初
    犯」及「5 年後再犯」2 種情形，有其追訴條件之限制，即
    須於初犯經觀察、勒戒或強制戒治釋放後，5 年內均無施用
    毒品之行為，始能認其前所實施之觀察、勒戒或強制戒治已
    足遮斷毒癮，而得於5 年後再犯時，再予適用初犯之規定，
    重行觀察、勒戒等程序。倘5 年內已經再犯，被依法追訴處
    罰，縱其第3 次（或第3 次以上）施用毒品之時間在初犯釋
    放5 年以後，即與「5 年後再犯」之情形有別，且因已於「
    5 年內再犯」，顯見其再犯率甚高，原實施觀察、勒戒或強
    制戒治，已無法收其實效，而無5 年戒斷期之存在，自無再
    經觀察、勒戒及強制戒治之必要，應得逕行追訴處罰。本件
    被告前於93年間因施用毒品案件，經本院以93年度毒聲第55
    1 號裁定送勒戒處所觀察、勒戒後，因認有繼續施用毒品之
    傾向，經本院以93年度毒聲第638 號裁定令入戒治處所施以
    強制戒治，於93年10月26日執行完畢釋放，並經臺灣屏東地
    方法院檢察署檢察官以94年度戒毒偵第99號為不起訴處分確
    定。又於前開強制戒治執行完畢後5 年內之95年間，因施用
    毒品案件而經本院以95年度訴字第1039號判處有期徒刑8 月
    確定，嗣經本院以96年度聲減字第1322號裁定減為有期徒刑
    4 月確定，有臺灣高等法院被告前案紀錄表附卷可按，是以
    ，被告既曾於「5 年內再犯」，且經法院判處罪刑確定，則
    其於99年9 月6 日上午7 時許，再度因施用第一級毒品海洛
    因之行為，即非屬該條例第20條第3 項所定「5 年後再犯」
    之情形，故檢察官逕行依毒品危害防制條例第23條第2 項之
    規定，予以追訴，應屬適法，本院自得依法予以論罪科刑，
    併予敘明。
四、核被告李樹榮所為，係犯毒品危害防制條例第10條第1 項施
    用第一級毒品罪。其於施用第一級毒品海洛因前持有第一級
    毒品海洛因之低度行為，已為其施用第一級毒品海洛因之高
    度行為所吸收，應不另論罪。爰審酌被告前因施用毒品經裁
    定施以觀察勒戒及強制戒治程序，並處以罪刑後，仍未能戒
    斷其施用毒品之惡習，而再次違犯本件施用毒品之罪，足見
    其陷溺已深，惟念及其施用毒品行為僅係戕害一己身心健康
    ，並無加害他人，且其於犯罪後已坦承犯行，態度尚可，暨
    衡及其素行、智識程度、生活狀況等一切情狀，量處如主文
    所示之刑。至檢察官就被告上開所犯雖具體求處有期徒刑1
    年，惟本院審酌上揭諸情，認本件上開所量處之刑，應屬適
    當，附此敘明。
據上論斷，應依刑事訴訟法第273 條之1 第1 項、第284 條之1
、第299 條第1 項前段，毒品危害防制條例第10條第1 項，刑法
第11條、第47條第1項，判決如主文。
本案經檢察官鍾佩真到庭執行職務。
中    華    民    國  100     年    3     月    21    日
                刑事第一庭   法  官  許瑜容
以上正本證明與原本無異。
如不服本判決應於收受判決後10日內向本院提出上訴書狀，並應
敘述具體理由；其未敘述上訴理由者，應於上訴期間屆滿後20日
內向本院補提理由書（均須按他造當事人之人數附繕本）「切勿
逕送上級法院」。
中    華    民    國   100    年    3     月    21    日
                             書記官  龔惠婷
附錄本案論罪科刑法條全文：
毒品危害防制條例第10條
施用第一級毒品者，處六月以上五年以下有期徒刑。
施用第二級毒品者，處三年以下有期徒刑。